dictionaries/ru-ru.aff
SFX S Y 40
SFX S   ÙÊ   Ù            [^Î]ÙÊ
SFX S   ÙÊ   Ï            [^Î]ÙÊ
SFX S   ÙÊ   Á            [^Î]ÙÊ
SFX S   ÙÊ   0            [^Î]ÙÊ
SFX S   ØÎÙÊ ÅÎ           ØÎÙÊ
SFX S   ØËÉÊ ÅË           ØËÉÊ
SFX S   ÏÊ   Ù            [^ÇÈ]ÏÊ
SFX S   ÏÊ   Ï            ÏÊ
SFX S   ÏÊ   É            [ÇÈ]ÏÊ
SFX S   ÏÊ   Á            ÏÊ
SFX S   ÏÊ   0            ÏÊ
SFX S   ÎÙÊ  Ù            ÎÎÙÊ
SFX S   ÎÙÊ  Ù            [^£]ÎÎÙÊ
SFX S   ÎÙÊ  ÏÎ           ÌÎÙÊ
SFX S   ÎÙÊ  Ï            ÎÎÙÊ
SFX S   ÎÙÊ  Ï            [^£]ÎÎÙÊ
SFX S   ÎÙÊ  ÎÙ           [^Î]ÎÙÊ
SFX S   ÎÙÊ  ÎÏ           [^Î]ÎÙÊ
SFX S   ÎÙÊ  ÎÁ           [^Î]ÎÙÊ
SFX S   ÎÙÊ  Î            ÅÎÙÊ
SFX S   ÎÙÊ  Î            [£Å]ÎÙÊ
SFX S   ÎÙÊ  ÅÎ           [^ÅÊÌÎØ]ÎÙÊ
SFX S   ÎÙÊ  ÅÎ           [^£ÅÊÌÎØ]ÎÙÊ
SFX S   ÎÙÊ  Á            ÎÎÙÊ
SFX S   ÎÙÊ  Á            [^£]ÎÎÙÊ
SFX S   ÎÎÙÊ Î            ÎÎÙÊ
SFX S   ËÉÊ  ÏË           [^ÁÅÉÊÏÕØÙ]ËÉÊ
SFX S   ËÉÊ  ÏË           [^£ÁÅÉÊÏÕØÙ]ËÉÊ
SFX S   ËÉÊ  Ë            [ÁÅÉÏÕÙ]ËÉÊ
SFX S   ËÉÊ  Ë            [£ÁÅÉÏÕÙ]ËÉÊ
SFX S   ÊÎÙÊ ÅÎ           ÊÎÙÊ
SFX S   ÊËÉÊ ÅË           ÊËÉÊ
SFX S   ÉÊ   Ï            [ÇÈË]ÉÊ
SFX S   ÉÊ   É            [ÇÈËÖÝÞ]ÉÊ
SFX S   ÉÊ   Å            [ÖÝÞ]ÉÊ
SFX S   ÉÊ   Á            [ÇÈËÖÝÞ]ÉÊ
SFX S   ÉÊ   0            [ÇÈÖÝÞ]ÉÊ
SFX S   £ÎÎÙÊ ÅÎÙ          £ÎÎÙÊ
SFX S   £ÎÎÙÊ ÅÎÏ          £ÎÎÙÊ
SFX S   £ÎÎÙÊ ÅÎÁ          £ÎÎÙÊ

SFX R Y 4
SFX R   ÔØÓÑ ×ÛÉÓØ        [ÁÅÉÏÑÕÙ]ÔØÓÑ
SFX R   ÔØ   ×            [ÁÅÉÏÑÕÙ]ÔØ
SFX R   ÓÔØÓÑ ×ÛÉÓØ        ÓÔØÓÑ
SFX R   ÓÔØ  ×            ÓÔØ

SFX Q Y 6
SFX Q   Ï×ÁÔØÓÑ ÕÑÓØ         Ï×ÁÔØÓÑ
SFX Q   Ï×ÁÔØ ÕÑ           Ï×ÁÔØ
SFX Q   Å×ÁÔØÓÑ ÕÑÓØ         [ÃÖÛÝÞ]Å×ÁÔØÓÑ
SFX Q   Å×ÁÔØÓÑ ÀÑÓØ         [^ÃÖÛÝÞ]Å×ÁÔØÓÑ
SFX Q   Å×ÁÔØ ÕÑ           [ÃÖÛÝÞ]Å×ÁÔØ
SFX Q   Å×ÁÔØ ÀÑ           [^ÃÖÛÝÞ]Å×ÁÔØ

SFX P Y 12
SFX P   ÙÔØÓÑ ÏÑÓØ         ÙÔØÓÑ
SFX P   ÙÔØ  ÏÑ           ÙÔØ
SFX P   ÔØÓÑ ÓØ           [ÁÅÏÕ]ÑÔØÓÑ
SFX P   ÔØÓÑ ÑÓØ          [ÁÅ]ÔØÓÑ
SFX P   ÔØÓÑ ÑÓØ          [^ÁÅÏÕ]ÑÔØÓÑ
SFX P   ÔØ   Ñ            [ÁÅ]ÔØ
SFX P   ÔØ   Ñ            [^ÁÅÏÕ]ÑÔØ
SFX P   ÑÔØ  Ñ            [ÁÅÏÕ]ÑÔØ
SFX P   ÉÔØÓÑ ÑÓØ          [^ÖÛÝÞ]ÉÔØÓÑ
SFX P   ÉÔØÓÑ ÁÓØ          [ÖÛÝÞ]ÉÔØÓÑ
SFX P   ÉÔØ  Ñ            [^ÖÛÝÞ]ÉÔØ
SFX P   ÉÔØ  Á            [ÖÛÝÞ]ÉÔØ

SFX O Y 131
SFX O   Ù    ÁÍÉ          Ù
SFX O   Ù    ÁÍ           Ù
SFX O   Ù    ÁÈ           Ù
SFX O   ÒÉÎ  Ò            ÒÉÎ
SFX O   ÏÔØ  ÔÑÍÉ         ÏÔØ
SFX O   ÏÔØ  ÔÑÍ          ÏÔØ
SFX O   ÏÔØ  ÔÑÈ          ÏÔØ
SFX O   ÏÔØ  ÔÑ           ÏÔØ
SFX O   ÏÔØ  ÔÉ           ÏÔØ
SFX O   ÏÔØ  ÔÅÍ          ÏÔØ
SFX O   ÏÔØ  ÔÅÊ          ÏÔØ
SFX O   ÏÔØ  ÔÅ           ÏÔØ
SFX O   ÏÔØ  ÔÀ           ÏÔØ
SFX O   ÏË   ËÕ           ÏË
SFX O   ÏË   ËÏ×          ÏË
SFX O   ÏË   ËÏÍ          ÏË
SFX O   ÏË   ËÉ           ÏË
SFX O   ÏË   ËÅ           ÏË
SFX O   ÏË   ËÁÍÉ         ÏË
SFX O   ÏË   ËÁÍ          ÏË
SFX O   ÏË   ËÁÈ          ÏË
SFX O   ÏË   ËÁ           ÏË
SFX O   ÎÉÎ  Î            ÎÉÎ
SFX O   ÉÎ   Ù            ÒÉÎ
SFX O   ÉÎ   Å            ÎÉÎ
SFX O   ÉÎ   ÁÍÉ          ÉÎ
SFX O   ÉÎ   ÁÍ           ÉÎ
SFX O   ÉÎ   ÁÈ           ÉÎ
SFX O   ÉÊ   ØÑ           ÉÊ
SFX O   ÉÊ   ØÉÍÉ         ÉÊ
SFX O   ÉÊ   ØÉÍ          ÉÊ
SFX O   ÉÊ   ØÉÈ          ÉÊ
SFX O   ÉÊ   ØÉ           ÉÊ
SFX O   ÉÊ   ØÅÍÕ         ÉÊ
SFX O   ÉÊ   ØÅÍ          ÉÊ
SFX O   ÉÊ   ØÅÊ          ÉÊ
SFX O   ÉÊ   ØÅÇÏ         ÉÊ
SFX O   ÉÊ   ØÅ           ÉÊ
SFX O   ÉÊ   ØÀ           ÉÊ
SFX O   É    ÑÍÉ          [ÁÒÓ]ÔÉ
SFX O   É    ÑÍÉ          [ÁÂÅÉÌÎÏÒÓØ]É
SFX O   É    ÑÍ           [ÁÂÄÅÉÌÎÏÒÓÔØ]É
SFX O   É    ÑÈ           [ÁÂÄÅÉÌÎÏÒÓÔØ]É
SFX O   É    ÁÍÉ          [^ÁÂÄÅÉÌÎÏÒÓÔØ]É
SFX O   É    ÁÍ           [^ÁÂÄÅÉÌÎÏÒÓÔØ]É
SFX O   É    ÁÈ           [^ÁÂÄÅÉÌÎÏÒÓÔØ]É
SFX O   ÅÎØ  ÎÑÍÉ         ÅÎØ
SFX O   ÅÎØ  ÎÑÍ          ÅÎØ
SFX O   ÅÎØ  ÎÑÈ          ÅÎØ
SFX O   ÅÎØ  ÎÑ           ÅÎØ
SFX O   ÅÎØ  ÎÉ           ÅÎØ
SFX O   ÅÎØ  ÎÅÍ          ÅÎØ
SFX O   ÅÎØ  ÎÅÊ          ÅÎØ
SFX O   ÅÎØ  ÎÅ           ÅÎØ
SFX O   ÅÎØ  ÎÀ           ÅÎØ
SFX O   ÅÌ   ÌÙ           ÅÌ
SFX O   ÅÌ   ÌÕ           ÅÌ
SFX O   ÅÌ   ÌÏ×          ÅÌ
SFX O   ÅÌ   ÌÏÍ          ÅÌ
SFX O   ÅÌ   ÌÅ           ÅÌ
SFX O   ÅÌ   ÌÁÍÉ         ÅÌ
SFX O   ÅÌ   ÌÁÍ          ÅÌ
SFX O   ÅÌ   ÌÁÈ          ÅÌ
SFX O   ÅÌ   ÌÁ           ÅÌ
SFX O   ÅË   ØËÕ          [ÌÎÒÓ]ÅË
SFX O   ÅË   ØËÏ×         [ÌÎÒÓ]ÅË
SFX O   ÅË   ØËÏÍ         [ÌÎÒÓ]ÅË
SFX O   ÅË   ØËÉ          [ÌÎÒÓ]ÅË
SFX O   ÅË   ØËÅ          [ÌÎÒÓ]ÅË
SFX O   ÅË   ØËÁÍÉ        [ÌÎÒÓ]ÅË
SFX O   ÅË   ØËÁÍ         [ÌÎÒÓ]ÅË
SFX O   ÅË   ØËÁÈ         [ÌÎÒÓ]ÅË
SFX O   ÅË   ØËÁ          [ÌÎÒÓ]ÅË
SFX O   ÅË   ËÕ           [ÖÛÞ]ÅË
SFX O   ÅË   ËÏ×          [ÖÛÞ]ÅË
SFX O   ÅË   ËÏÍ          [ÖÛÞ]ÅË
SFX O   ÅË   ËÉ           [ÖÛÞ]ÅË
SFX O   ÅË   ËÅ           [ÖÛÞ]ÅË
SFX O   ÅË   ËÁÍÉ         [ÖÛÞ]ÅË
SFX O   ÅË   ËÁÍ          [ÖÛÞ]ÅË
SFX O   ÅË   ËÁÈ          [ÖÛÞ]ÅË
SFX O   ÅË   ËÁ           [ÖÛÞ]ÅË
SFX O   ÅÃ   ØÃÙ          ÌÅÃ
SFX O   ÅÃ   ØÃÕ          ÌÅÃ
SFX O   ÅÃ   ØÃÅ          ÌÅÃ
SFX O   ÅÃ   ØÃÁÍÉ        ÌÅÃ
SFX O   ÅÃ   ØÃÁÍ         ÌÅÃ
SFX O   ÅÃ   ØÃÁÈ         ÌÅÃ
SFX O   ÅÃ   ØÃÁ          ÌÅÃ
SFX O   ÅÃ   ÊÃÙ          [ÁÅÉÏ]ÅÃ
SFX O   ÅÃ   ÊÃÕ          [ÁÅÉÏ]ÅÃ
SFX O   ÅÃ   ÊÃÅ×         [ÁÅÉ]ÅÃ
SFX O   ÅÃ   ÊÃÅÍ         [ÁÅÉ]ÅÃ
SFX O   ÅÃ   ÊÃÅ          [ÁÅÉÏ]ÅÃ
SFX O   ÅÃ   ÊÃÁÍÉ        [ÁÅÉÏ]ÅÃ
SFX O   ÅÃ   ÊÃÁÍ         [ÁÅÉÏ]ÅÃ
SFX O   ÅÃ   ÊÃÁÈ         [ÁÅÉÏ]ÅÃ
SFX O   ÅÃ   ÊÃÁ          [ÁÅÉÏ]ÅÃ
SFX O   ÅÃ   ÃÙ           [^ÁÅÉÌÏ]ÅÃ
SFX O   ÅÃ   ÃÕ           [^ÁÅÉÌÏ]ÅÃ
SFX O   ÅÃ   ÃÅ           [^ÁÅÉÌÏ]ÅÃ
SFX O   ÅÃ   ÃÁÍÉ         [^ÁÅÉÌÏ]ÅÃ
SFX O   ÅÃ   ÃÁÍ          [^ÁÅÉÌÏ]ÅÃ
SFX O   ÅÃ   ÃÁÈ          [^ÁÅÉÌÏ]ÅÃ
SFX O   ÅÃ   ÃÁ           [^ÁÅÉÌÏ]ÅÃ
SFX O   £Ì   ÌÙ           £Ì
SFX O   £Ì   ÌÕ           £Ì
SFX O   £Ì   ÌÏ×          £Ì
SFX O   £Ì   ÌÏÍ          £Ì
SFX O   £Ì   ÌÅ           £Ì
SFX O   £Ì   ÌÁÍÉ         £Ì
SFX O   £Ì   ÌÁÍ          £Ì
SFX O   £Ì   ÌÁÈ          £Ì
SFX O   £Ì   ÌÁ           £Ì
SFX O   £Ë   ØËÕ          [ÌÎÒÓ]£Ë
SFX O   £Ë   ØËÏ×         [ÌÎÒÓ]£Ë
SFX O   £Ë   ØËÏÍ         [ÌÎÒÓ]£Ë
SFX O   £Ë   ØËÉ          [ÌÎÒÓ]£Ë
SFX O   £Ë   ØËÅ          [ÌÎÒÓ]£Ë
SFX O   £Ë   ØËÁÍÉ        [ÌÎÒÓ]£Ë
SFX O   £Ë   ØËÁÍ         [ÌÎÒÓ]£Ë
SFX O   £Ë   ØËÁÈ         [ÌÎÒÓ]£Ë
SFX O   £Ë   ØËÁ          [ÌÎÒÓ]£Ë
SFX O   0    Õ            ÉÎ
SFX O   0    ÏÍ           ÉÎ
SFX O   0    ÍÉ           [ÁÑ]
SFX O   0    Í            [ÁÑ]
SFX O   0    È            [ÁÑ]
SFX O   0    Å×           [ÁÎÑÒ]Ã
SFX O   0    Å            ÉÎ
SFX O   0    Á            ÉÎ

SFX N Y 17
SFX N   Ø    ÑÍÉ          [^ÖÛÝÞ]Ø
SFX N   Ø    ÑÍ           [^ÖÛÝÞ]Ø
SFX N   Ø    ÑÈ           [^ÖÛÝÞ]Ø
SFX N   Ø    É            Ø
SFX N   Ø    ÅÊ           Ø
SFX N   Ø    ÁÍÉ          [ÖÛÝÞ]Ø
SFX N   Ø    ÁÍ           [ÖÛÝÞ]Ø
SFX N   Ø    ÁÈ           [ÖÛÝÞ]Ø
SFX N   0    Õ            [^Ø]
SFX N   0    Ï×           [^ÃÖØÛÝÞ]
SFX N   0    ÏÍ           [^ÃÖØÛÝÞ]
SFX N   0    Å            [^Ø]
SFX N   0    ÁÍÉ          [^Ø]
SFX N   0    ÁÍ           [^Ø]
SFX N   0    ÁÈ           [^Ø]
SFX N   0    Á            [^Ø]
SFX N   0    À            Ø
